臺灣基隆地方法院刑事判決              100年度訴字第572號
公  訴  人  臺灣基隆地方法院檢察署檢察官
被      告  郭修志
上列被告因違反毒品危害防制條例案件，經檢察官提起公訴（10
0 年度撤緩毒偵字第39號），嗣被告於本院準備程序中就被訴事
實為有罪之陳述，經受命法官告知被告、檢察官簡式審判程序意
旨，並經被告、檢察官同意後，本院合議庭裁定由受命法官獨任
依簡式審判程序審理、判決如下：
    主  文
郭修志施用第一級毒品，累犯，處有期徒刑捌月。
    事  實
一、郭修志前因施用毒品案件，經本院以95年度毒聲字第56號裁
    定送觀察、勒戒，執行後因無繼續施用毒品傾向，於民國95
    年4 月26日執行完畢釋放，並由臺灣基隆地方法院檢察署檢
    察官以95年度毒偵字第205 號、第229 號、第406 號為不起
    訴處分確定。其另因搶奪、竊盜案件，經臺灣新竹地方法院
    以95年度訴字第875號判處應執行有期徒刑1年，惟當事人不
    服提起上訴，復經臺灣高等法院以96年度上訴字第247 號判
    決上訴駁回確定，嗣因中華民國96年罪犯減刑條例公布施行
    ，上開案件經臺灣高等法院以96年度聲減字第303 號裁定減
    刑暨定應執行刑為有期徒刑6月，並於96年7月16日執行完畢
    。嗣復另因施用第一級毒品案件，經本院以97年度訴字第69
    6號判處有期徒刑7月確定；又因施用第一級毒品案件，經本
    院以97年度訴字第1750號判處有期徒刑6 月確定，嗣上開二
    案所處之刑，二者接續執行，其入監執行後，於98年11月13
    日因縮刑假釋並交付保護管束出監，並於98年11月27日縮刑
    期滿且保護管束亦期滿，其所餘刑期內未經撤銷假釋，其未
    執行之刑，以已執行論（構成累犯）。
二、詎郭修志仍不知戒絕毒癮，明知海洛因業經公告列為毒品危
    害防制條例第2條第2項第1 款之第一級毒品，不得非法持有
    、施用，仍未戒除施用毒品之習性，於上開觀察、勒戒釋放
    後5 年內，再犯上開施用毒品案件，經各法院判處如上徒刑
    之執行完畢，仍基於施用第一級毒品海洛因之犯意，於99年
    9月4日中午12時許，在基隆市安樂區○○○路與武訓街口之
    臺灣優力加油站公廁內，以將第一級毒品海洛因粉末摻水以
    針筒注射靜脈之方式，施用第一級毒品海洛因1 次。嗣因其
    係上開毒品列管人口，於同日14時30分許，在上開路口為警
    查獲，復經其同意為警採尿送驗結果呈有嗎啡陽性反應，始
    查悉上情。
三、案經基隆市警察局第四分局報告臺灣基隆地方法院檢察署檢
    察官偵查後為緩起訴處分，嗣被告於緩起訴期間內故意另犯
    有期徒刑以上刑之罪，因而撤銷上開緩起訴處分，並提起公
    訴。
    理  由
壹、程序方面
一、按除被告所犯為死刑、無期徒刑、最輕本刑為三年以上有期
    徒刑之罪或高等法院管轄第一審案件者外，於法院行準備程
    序進行中，被告先就被訴事實為有罪之陳述時，審判長得告
    知被告簡式審判程序之旨，並聽取當事人、代理人、辯護人
    及輔佐人之意見後，裁定進行簡式審判程序；且受命法官行
    準備程序，與法院或審判長有同一之權限；又簡式審判程序
    之證據調查，不受刑事訴訟法第159條第1項、第161條之2、
    第161條之3、第163條之1及第164條至第170條規定之限制，
    刑事訴訟法第273條之1第1項、第279條第2項前段、第273條
    之2分別定有明文。
二、查本件被告郭修志所犯為死刑、無期徒刑、最輕本刑為三年
    以上有期徒刑以外之罪，且非高等法院管轄第一審之案件，
    其於準備程式就前揭被訴事實為有罪之陳述，經受命法官告
    知簡式審判程式之旨，並聽取當事人之意見後，本院合議庭
    認無不得或不宜改依簡式審判程式進行之處，爰依刑事訴訟
    法第273 條之1第1項，裁定本件由受命法官獨任進行簡式審
    判程式，合先敘明。
貳、實體方面
一、上揭事實，業據被告郭修志於本院100年9 月27日準備程序、
    審判程序時均坦認供述：我全部承認犯罪，我有於99年9月4
    日中午12時許，在基隆市安樂區○○○路與武訓街口之臺灣
    優力加油站公廁內，以針筒注射方式，施用海洛因1 次等語
    （見本院卷第25頁、第31頁），且被告上開為警查獲時所採
    取之尿液，送經台灣尖端先進生技醫藥股份有限公司檢驗結
    果，其尿液中均呈現嗎啡陽性反應，此有卷附之台灣尖端先
    進生技醫藥股份有限公司99年9 月15日濫用藥物尿液檢驗報
    告、基隆市警察局第四分局偵辦毒品案件尿液檢體對照表（
    編號：099280）各1件、被告右手腕針孔照片2張在卷可稽【
    見臺灣基隆地方法院檢察署99年度毒偵字第1810號卷第6至8
    頁】，足見被告於本院審理時之任意性自白與事實相符，堪
    可採信。又被告有上開事實欄所示上開觀察、勒戒釋放後5
    年內，再犯上開施用毒品案件，經各法院判處如上徒刑之執
    行完畢之事實，亦有臺灣高等法院被告前案紀錄表與臺灣基
    隆地方法院檢察署刑案資料查註紀錄表、全國施用毒品案件
    紀錄表、矯正簡表各1份在卷可佐（見同上偵卷第4至13頁、
    第16頁）。是被告自白與事實相符，且本件事證明確，其有
    上開施用第一級毒品海洛因之犯行，洵堪認定。
二、查海洛因係毒品危害防制條例第2條第2項第1 款所明定之第
    一級毒品，不得非法持有、施用。(一)核被告所為，係犯違反
    毒品危害防制條例第10條第1 項之施用第一級毒品罪。(二)其
    施用第一級毒品前之持有毒品之低度行為，應為施用之高度
    行為所吸收，不另論罪。(三)又被告上開犯罪事實之前科紀錄
    ，有卷附臺灣高等法院被告前案紀錄表與臺灣基隆地方法院
    檢察署刑案資料查註紀錄表各1 份在卷可稽，其於上開有期
    徒刑執行完畢後5 年內，再故意犯本件有期徒刑以上之罪，
    為累犯，應依刑法第47條第1 項規定，加重其刑。(四)玆審酌
    被告前曾因施用毒品案件，經施以上開強制戒治釋放出所及
    各經上開法院判處上揭有期徒刑，並執行完畢後，再犯上揭
    施用第一級毒品之罪行，足見戒毒意志不堅，毒癮非淺，未
    能體悟施用毒品對自己、家人造成之傷害及社會之負擔，自
    屬可議，惟念其犯後坦承犯行，犯後態度良好，有悔改決心
    ，且施用毒品乃自戕行為，未對他人造成危害，及其前案施
    用毒品犯行之量刑、本件施用次數、時間、犯罪之動機、目
    的、手段、品行、高中肄業、智識程度、職業為工、經濟情
    況不富裕等一切情狀，並有被告99年9月4日警詢筆錄在卷可
    徵（見同上偵卷第3至5頁），爰量處如主文所示之刑，以鼓
    勵被告戒絕毒癮，用啟自新。
據上論斷，應依刑事訴訟法第273條之1第1項、第299條第1 項前
段，毒品危害防制條例第10條第1 項，刑法第11條前段、第47條
第1 項，判決如主文。
本案經檢察官曾淑婷到庭執行職務。
中    華    民    國    100     年    9   月    30    日
                      刑事第四庭法   官 施添寶
以上正本證明與原本無異。
如不服本判決應於收受本判決後10日內向本院提出上訴書狀，並
應敘述具體理由，如未敘述上訴理由者，應於上訴期間屆滿後20
日內補提理由書狀於本院（均須按他造當事人之人數附繕本）「
切勿逕送上級法院」。告訴人或被害人如對於本判決不服者，應
具備理由請求檢察官上訴，其上訴期間之計算係以檢察官收受判
決正本之日期為準。
中    華    民    國    100     年    9   月    30    日
                                書記官  施鴻均
附錄本案判決論罪科刑法條：
毒品危害防制條例第10條
施用第一級毒品者，處六月以上五年以下有期徒刑。
施用第二級毒品者，處三年以下有期徒刑。